臺北高等行政法院裁定
111年度救字第15號
聲  請  人  何牧珉                                                                     
上列聲請人因與相對人國立臺灣大學研教組等間退學事件，對於
中華民國110年5月19日本院110年度訴更一字第5號判決，提起再
審之訴，並聲請訴訟救助，關於訴訟救助部分，本院裁定如下：
　　主  文
聲請駁回。
聲請訴訟費用由聲請人負擔。
　　理  由
一、按行政訴訟法第101條規定：「當事人無資力支出訴訟費用
    ，行政法院應依聲請，以裁定准予訴訟救助。但顯無勝訴之
    望者，不在此限。」第102條第2項、第3項規定：「（第2項
    ）聲請人無資力支出訴訟費用之事由應釋明之。（第3項）
    前項釋明，得由受訴行政法院管轄區域內有資力之人出具保
    證書代之。」所謂無資力，係指窘於生活，且缺乏經濟上之
    信用而言。是以，依前引行政訴訟法第102條第2項，及同法
    第176條準用民事訴訟法第284條規定，訴訟救助之聲請人應
    就其無資力支出訴訟費用之事由，提出可使法院信其主張為
    真實且能即時調查之證據以釋明之；如未提出證據，或所提
    證據未能使法院可信其無資力支出訴訟費用之主張為真實，
    即應將其聲請駁回。
二、本件聲請意旨略以：聲請人現失業在家，生活十分困難，實
    無資力支出訴訟費用，請本院調查聲請人之稅務機關資料。
    又聲請人前以他案向財團法人法律扶助基金會申請法律扶助
    （編號1081220-T-016、1100621-U-005）業經准許，復經最
    高行政法院109年度裁聲字第886號、110年度聲字第141號裁
    定准予訴訟救助，而本件訴訟，聲請人定有勝訴之望，爰依
    行政訴訟法第102條第1項規定，聲請准予訴訟救助等語。惟
    本院縱調取聲請人全國財產稅總歸戶財產查詢清單及年度綜
    合所得稅各類所得資料清單，亦僅能顯示聲請人部分財產情
    況及無其他歸戶所得，不足以說明聲請人之全面資力狀況，
    並無法釋明其缺乏經濟上信用而為無資力支付本件訴訟費用
    之事實。至於聲請人雖主張曾因他案申請法律扶助獲准，但
    該法律扶助既非針對本件行政訴訟事件所為之扶助，即無拘
    束本件之效力，尚無法律扶助法第63條規定之適用；另聲請
    人所舉上開最高行政法院另案准予訴訟救助之裁定，其效力
    亦僅及各該案。此外，聲請人並未提出其他可使本院信其主
    張為真實且能即時調查之證據，以釋明其窘於生活且缺乏經
    濟上信用致無資力支出本件訴訟費用，或提出本院管轄區域
    內有資力之人出具之保證書釋明其事由。揆諸前揭規定及說
    明，其聲請訴訟救助即無從准許，應予駁回。
三、依行政訴訟法第104條、民事訴訟法第95條、第78條，裁定
    如主文。
中　　華　　民　　國　　111　 年　　2 　  月　　16 　 日
                    臺北高等行政法院第一庭
                              審判長法  官　許瑞助 
                                    法  官　林家賢 
                                    法  官　孫萍萍
上為正本係照原本作成。
如不服本裁定，應於送達後10日內向本院提出抗告狀（須按他造
人數附繕本）。
中　　華　　民　　國　　111　 年　　2 　  月　　16 　 日
                                    書記官  李虹儒